---
title: "Untitled"
author: "Alicia"
date: "2019年6月12日"
output: html_document
---

# Sequence
```{r}
load(url("https://www.dropbox.com/s/duh5aaqgl2f5m3z/loopTranscriptData.Rda?raw=1"))
studentIds <- unique(transcriptDataFinal$學號) # 全部可能學號
studentIds5 <- studentIds[1:5] # 前5筆學號
```

```{r}
seq_along(studentIds5)
```


```{r}
length(studentIds5)
1:length(studentIds5)
```



#範例一

任務：針對studentIds5裡的[每一個]學號進行print()

#sequence source
```{r}
studentIds5
```

#body
把任務定義在對「第i個」
任務：針對studentIds5裡的[每i個]學號進行print()
```{r}
i <- 1
print(studentIds5[[i]])
```

#for loop

使用以下for loop模式，完成對「每個」的任務

```{r}
for(i in seq_along(studentIds5)){
  print(studentIds5[[i]])
}
```


#範例二

```{r}
gmailAddress <- c(
  "tim@gmail.com",
  "anita",
  "yellen@gmail.com",
  "huang@gmail.com"
)
```

任務：一一檢查gmailAddress[每個]元素，若沒有寫“@gmail.com”則加上

#sequence source
```{r}
gmailAddress
seq_along(gmailAddress)
```


#body
任務：一一檢查gmailAddress[每i個]元素(令i<-1)，若沒有寫“@gmail.com”則加上
```{r}
i <- 1
print(gmailAddress[[i]])
```


#for loop
完成for loop任務：檢查gmailAddress中「每個」元素，若沒有寫“@gmail.com”則加上。
```{r}
for(i in seq_along(gmailAddress)){
  if (str_detect(gmailAddress[[i]],'@gmail.com')){
    print(gmailAddress[[i]])
  }else{
    print(str_c(gmailAddress[[i]],'@gmail.com'))
  }
}
```


```{r}
gmailAddress <- c(
  "tim@gmail.com",
  "anita",
  "yellen@gmail.com",
  "huang@gmail.com"
)

cat("起始狀況\n")
gmailAddress

if (!(str_detect(gmailAddress[[i]],"@gmail.com")){
  correctGmailAddress <-
    str_c(gmailAddress[[i]],"@gmail.com")
  gmailAddress[[i]] <- correctGmailAddress
}

cat("修正後狀況\n")
gmailAddress
```



#Commit History
```{r}
load(url("https://www.dropbox.com/s/qnz9paigf61yjus/commitHistory.Rda?raw=1"))
```

任務0:print[每個]commit author

#sequence source
```{r}
commitHistory
```

#body
```{r}
i<- 1
print(commitHistory[[i]]$commit$author$name)
```

#for loop
```{r}
for (i in seq_along(commitHistory)){
  print(commitHistory[[i]]$commit$author$name)
}
```

```{r}
for (i in seq_along(commitHistory)){
  print(
    str_c("Author is ",commitHistory[[i]]$commit$author$name,
      ". Commiter is ",
      commitHistory[[i]]$commit$committer$name
    )
  )
}
```


author == commiter
```{r}
i <- 1
if (commitHistory[[i]]$commit$author$name == commitHistory[[i]]$commit$committer$name){
  print(T)
}else{
  print(F)
}
```


```{r}
for (i in seq_along(commitHistory)){
  if (commitHistory[[i]]$commit$author$name == commitHistory[[i]]$commit$committer$name){
    print("Ture")
  }else{
    print("False")
  }
}
```

