---
title: "Untitled"
author: "Alicia"
date: "2019年6月12日"
output: html_document
---

# Sequence
```{r}
load(url("https://www.dropbox.com/s/duh5aaqgl2f5m3z/loopTranscriptData.Rda?raw=1"))
studentIds <- unique(transcriptDataFinal$學號) # 全部可能學號
studentIds5 <- studentIds[1:5] # 前5筆學號
```

```{r}
seq_along(studentIds5)
```


```{r}
length(studentIds5)
1:length(studentIds5)
```



#範例一

任務：針對studentIds5裡的[每一個]學號進行print()

#sequence source
```{r}
studentIds5
```

#body
把任務定義在對「第i個」
任務：針對studentIds5裡的[每i個]學號進行print()
```{r}
i <- 1
print(studentIds5[[i]])
```

#for loop

使用以下for loop模式，完成對「每個」的任務

```{r}
for(i in seq_along(studentIds5)){
  print(studentIds5[[i]])
}
```


#範例二

```{r}
gmailAddress <- c(
  "tim@gmail.com",
  "anita",
  "yellen@gmail.com",
  "huang@gmail.com"
)
```

任務：一一檢查gmailAddress[每個]元素，若沒有寫“@gmail.com”則加上

#sequence source
```{r}
gmailAddress
seq_along(gmailAddress)
```


#body
任務：一一檢查gmailAddress[每i個]元素(令i<-1)，若沒有寫“@gmail.com”則加上
```{r}
i <- 1
print(gmailAddress[[i]])
```


#for loop
完成for loop任務：檢查gmailAddress中「每個」元素，若沒有寫“@gmail.com”則加上。
```{r}
for(i in seq_along(gmailAddress)){
  if (str_detect(gmailAddress[[i]],'@gmail.com')){
    print(gmailAddress[[i]])
  }else{
    print(str_c(gmailAddress[[i]],'@gmail.com'))
  }
}
```


```{r}
gmailAddress <- c(
  "tim@gmail.com",
  "anita",
  "yellen@gmail.com",
  "huang@gmail.com"
)

cat("起始狀況\n")
gmailAddress

if (!(str_detect(gmailAddress[[i]],"@gmail.com")){
  correctGmailAddress <-
    str_c(gmailAddress[[i]],"@gmail.com")
  gmailAddress[[i]] <- correctGmailAddress
}

cat("修正後狀況\n")
gmailAddress
```



#Commit History
```{r}
load(url("https://www.dropbox.com/s/qnz9paigf61yjus/commitHistory.Rda?raw=1"))
```

任務0:print[每個]commit author

#sequence source
```{r}
commitHistory
```

#body
```{r}
i<- 1
print(commitHistory[[i]]$commit$author$name)
```

#for loop
```{r}
for (i in seq_along(commitHistory)){
  print(commitHistory[[i]]$commit$author$name)
}
```

```{r}
for (i in seq_along(commitHistory)){
  print(
    str_c("Author is ",commitHistory[[i]]$commit$author$name,
      ". Commiter is ",
      commitHistory[[i]]$commit$committer$name
    )
  )
}
```

任務0: author == commiter

#body
```{r}
i <- 1
commitHistory[[i]]$commit$author$name == commitHistory[[i]]$commit$committer$name -> logiResult
print(logiResult)
```

#for loop
```{r}
for (i in seq_along(commitHistory)){
  commitHistory[[i]]$commit$author$name == commitHistory[[i]]$commit$committer$name -> logiResult
  print(logiResult)
}
```




#output

vector(mode,length)
```{r}
saveCharacter <- vector("character",5)
saveCharacter

saveNumeric <- vector("numeric",5)
saveNumeric

saveLogical <- vector("logical",5)
saveLogical

saveList <- vector("list",5)
saveList
```


```{r}
# 把"你好"存在saveCharacter第3個位置
saveCharacter # 儲存前
saveCharacter[[3]] <- "你好"
saveCharacter # 儲存後

# 把 72.3 存在saveNumeric第3個位置
saveNumeric # 儲存前
saveNumeric[[3]] <- 72.3
saveNumeric # 儲存後

# 把 TRUE 存在saveLogical第3個位置
saveLogical # 儲存前
saveLogical[[3]] <- TRUE
saveLogical # 儲存後

# 把 list(姓名="小明",電話="02-86741111") 存在saveList第3個位置
saveList # 儲存前
saveList[[3]] <- list(姓名="小明",電話="02-86741111")
saveList # 儲存後
```


#範例三
```{r}
load(url("https://www.dropbox.com/s/duh5aaqgl2f5m3z/loopTranscriptData.Rda?raw=1"))
studentIds <- unique(transcriptDataFinal$學號) # 全部可能學號
studentIds5 <- studentIds[1:5] # 前5筆學號
```

任務:將transcriptDataFinal資料中每個學號的平均成績算出來並儲存

# 0.Saving container
平均成績 is numeric

```{r}
saveGPA5 <- vector("numeric",length(studentIds5))
saveGPA5
```

#sequence source
```{r}
studentIds5
```

#body
資料中第i個學號的平均成績算出來並儲存
```{r}
i <- 1
gpa_fun(studentIds5[[i]])
```

#for loop
```{r}
saveGPA5 <- vector("numeric",length(studentIds5))
for(i in seq_along(studentIds5)){
  
}
```




任務一*存下來每個commit的author
```{r}
saveauthor <- vector("numeric",length(commitHistory))
```

#sequence source
```{r}
commitHistory
```

#body
存下來第i個commit的author
```{r}
i <- 1
commitHistory[[i]]$commit$author$name -> saveauthor[[i]]
saveauthor
```

#for loop
```{r}
saveauthor <- vector("character",length(commitHistory))
for(i in seq_along(commitHistory)){
  commitHistory[[i]]$commit$author$name -> saveauthor[[i]]
}
saveauthor
```

任務二*存下來每個commit的committer
#sequence source
```{r}
commitHistory
```

#body
存下來第i個commit的author
```{r}
i <- 1
commitHistory[[i]]$commit$committer$name -> savecommiter[[i]]
savecommiter
```

#for loop
```{r}
savecommiter <- vector("character",length(commitHistory))
for(i in seq_along(commitHistory)){
  commitHistory[[i]]$commit$committer$name -> savecommiter[[i]]
}
savecommiter
```

任務三*存下來每個author與committer同人的commitDate

過渡任務:
存下來每個人的author,committer,commitDate
存下來第個author與committer 是否相同

```{r}
saveEveryThing <- vector("list",length(commitHistory))
saveSameLogi <- vector("logical",length(commitHistory))
```

#sequence source
```{r}
commitHistory
```

#body
```{r}
author_i <- commitHistory[[i]]$commit$author$name
committer_i <- commitHistory[[i]]$commit$committer$name
commitDate_i <- commitHistory[[i]]$commit$committer$date

(author_i==committer_i) -> saveSameLogi[[i]]
list(
  author=author_i,
  committer=committer_i,
  commitDate=commitDate_i
) -> saveEveryThing[[i]]
```
檢查
```{r}
saveEveryThing
saveSameLogi
```



#for loop
```{r}
saveEveryThing <- vector("list",length(commitHistory))
saveSameLogi <- vector("logical",length(commitHistory))
for(i in seq_along(commitHistory)){
  author_i <- commitHistory[[i]]$commit$author$name
  committer_i <- commitHistory[[i]]$commit$committer$name
  commitDate_i <- commitHistory[[i]]$commit$committer$date

  (author_i == committer_i) -> saveSameLogi[[i]]

  list(
    author=author_i,
    committer=committer_i,
    commitDate=commitDate_i
  ) -> saveEveryThing[[i]]  
}
```

```{r}
saveEveryThing
```

```{r}
print(saveSameLogi)
```

```{r}
saveEveryThing[saveSameLogi] -> saveValidCommitDate
saveValidCommitDate
```





